# 请教陈版，企业停止生产经营，处置相应资产负债，原计提的坏账准备如何披露？

提问人：铁甲依然在 时间：2018-03-07 14:57:36
请教陈版，企业停止生产经营，处置相应资产负债，相关处置已于当年完成，期初坏账准备余额也随资产一起处置，因上市公司附注模版中关于本年计提、收回或转回的坏账准备情况是基于持续经营原则设计的披露格式，该情况又不属于核销，我们应该如何披露该批随资产处置的坏账，是否还需要披露明细，明细又披露到什么程度呢？谢谢

回答人：chenyiwei
这种情况也属于广义的应收款项收回或核销时对坏账准备的调整，与这些情况相同披露，必要时在表格下方以脚注方式文字说明即可。